【裁判字號】    92,交聲,609
【裁判日期】    920530
【裁判案由】    違反道路交通管理處罰條例聲明異議
【裁判全文】
臺灣臺北地方法院交通事件裁定                    九十二年度交聲字第六０九號
    異議人即
    受處分人  甲○○○資訊店
              即婁懷廣
    代理人    婁衡楚
右列受處分人因違反道路交通管理處罰條例案件，對於台北市交通事件裁決所中華民
國九十二年四月二十四日所為之處分（原處分案號：北市裁三字第車裁二二－一ＡＦ
0000000號），聲明異議，本院裁定如左：
    主      文
異議駁回。
    理      由
一、按汽車駕駛人停車時，其停車時間、位置、方式、車種不依規定者，處汽車駕駛
    人新台幣（以下同）六百元以上一千二百元以下罰鍰，道路交通管理處罰條例第
    五十六條第一項第九款定有明文，而如行為人不依規定之位置、車種停車為警舉
    發，而在舉發通知單上所載之應到案日期前聽候裁決，經主管機關調查後仍認定
    其有違規停車之行為者，依違反道路交通管理事件統一裁罰基準及處理細則（以
    下稱處理細則）第四十四條第一項及違反道路交通管理事件統一裁罰基準表（以
    下稱基準表）之規定，需對該違規停車之行為人處以六百元之罰鍰。而逕行舉發
    違反道路交通管理事件，經汽車所有人依通知單之應到案日期前到案，並告知違
    規駕駛人姓名、身分證統一編號及住址者，處罰機關應即另行通知違規駕駛人到
    案依法處理；逾應到案日期，處罰機關應依道路交通管理處罰條例第八十五條第
    三項規定處罰該汽車所有人，處理細則第二十四條亦定有明文，易言之，如汽車
    駕駛人在道路上不依規定之位置、車種停車，為警當場攔停者，處罰機關固應對
    汽車之駕駛人為處罰，惟若舉發機關並非當場對該部汽車攔停，而係依道路交通
    管理處罰條例第七條之二第一項第三款「違規停車而駕駛人不在場」及第六款以
    科學儀器取得違規證據資料（如照相機）逕行舉發者，此際舉發機關只能依同條
    例第七條之二第三項規定對汽車所有人為掣單舉發，而如經舉發之汽車所有人在
    舉發通知單之應到案日期前到案，並告知處罰機關該名違規停車之汽車違規駕駛
    人姓名、身分證統一編號及住址者，處罰機關應即依前開細則第二十四條規定處
    罰該名違規駕駛人，而如汽車所有人未於應到案日期前到案或雖於應到案日期前
    到案，而未告知處罰機關實際之違規駕駛人者，處罰機關仍應依道路交通管理處
    罰條例第八十五條第三項「本條例關於車輛駕駛人之處罰，如應歸責於車輛所有
    人者，處罰車輛所有人。」規定，對車輛所有人加以處罰。
二、本件受處分人即異議人甲○○○資訊店即婁懷廣所有之車號ＡＥ－六九０三號自
    用小客貨車，於民國九十二年三月八日上午七時五十三分許，在台北市○○區○
    ○路上所劃設專供貨車停放卸貨專用之停車格位內，惟並無人在一旁卸貨，違規
    不依位置、車種停放，而駕駛人不在現場，嗣為台北市政府警察局文山第二分局
    （以下稱文山二分局）交通分隊員警洪忠義發現，而以拍照之方式採證，並以受
    處分人所有該部車號汽車有違反前揭道路交通管理處罰條例第五十六條第一項第
    九款規定之行為掣單舉發，嗣將舉發通知單送達於受處分人後，受處分人雖於舉
    發通知單上所載之應到案日期前向本院提出申訴，惟未在該申訴狀中明確記載前
    述時間該部汽車之違規駕駛人之確實姓名及年籍，經本院將該申訴狀送由原處分
    機關，再由原處分機關請舉發單位即文山二分局調查結果，仍認受處分人所有之
    該部汽車有於前揭路段不依位置、車種停車之行為，原處分機關乃依道路交通管
    理處罰條例第五十六條第一項第九款、第八十五條第三項及處理細則第二十四條
    、第四十四條第一項暨基準表之規定於九十二年四月二十四日裁處該部車號汽車
    之所有人即異議人罰鍰六百元。
三、訊據受處分人代理人婁衡楚固不否認有於前開時間將受處分人所有前開車號汽車
    停放於前述地點之專供貨車停放卸貨專用之停車格內，而駕駛人不在現場之行為
    （本院九十二年五月二十八日訊問筆錄參照），核與卷內之採證相片所顯示之情
    節相符，惟矢口否認有任何違反道路交通管理處罰條例規定之行為，辯稱：我當
    時把車停在那邊大概有一個小時，我是把車上之傳單全部搬下來後，到附近之商
    家挨家挨戶去發傳單，所以舉發的警員才沒有看到云云，惟查：
    受處分人所有前開車號汽車有於前述時地停放於專供貨車卸貨用之停車格內，而
    無人在現場卸貨之違規事實，業據證人即開單告發受處分人之警員洪忠義於本院
    九十二年五月二十八日調查時，以具結擔保其供述之真實性並在負擔偽證罪之心
    理處罰狀態下供稱：（問：提示舉發單，本件係你舉發？）是我舉發；（問：舉
    發情形如何？）【提出舉發照片二張】我當天七點上班，差不多七點二十分左右
    ，我經過舉發地點，發現照片中的二台車停在那邊，因為受處分人的車是停在貨
    車裝卸停車格，所以我特別的慎重，當時他的車窗就沒有關。等到我七點五十三
    分折返時，發現貨車仍然停在那邊，車窗沒有關，而且車上沒有任何的貨，我之
    前七點二十分經過時，車上也沒有貨，所以我才依法舉發。照片中的另一台豐田
    牌自小客車，我也有舉發，雖人該停車格沒有規定卸貨可以停車之時間為多久，
    不過卸完貨就要把車開走，以免妨害別人停車。依照受處分人的講法，他把車上
    所有的傳單搬下來，到別的地方散發，這個時候應該要把車子開走，讓別人好卸
    貨，依規定停在裝卸貨區的車應該要開警示燈，受處分人並沒有這樣做（當日訊
    問筆錄參照），按證人洪忠義乃為原處分機關所認定受處分人有前開違規行為之
    原證人，其並到庭在本院法官面前以言詞供述本件訴訟上之待證事實－即受處分
    人有前開違規事實，本院由其上開供述及其所攝得受處分人所有前開車號汽車之
    違規採證相片已得有受處分人所有前開車號汽車確有上開違規行為之心證，且於
    本件卷存證據資料內並無任何積極證據足以證明證人洪忠義上開供述係屬虛偽，
    亦無有足以令人顯信洪忠義其供述為不可採之品性證據或前科證據存在，本院自
    不得僅以證人為本件開單告發受處分人之警員而全盤抹煞其在訴訟上所具有之原
    證人資格，而受處分人對前開證人之供述並無法舉出或請本院調查任何對其有利
    之證據資料，以使本院對證人所供述受處分人違規之事實產生任何合理之懷疑，
    且交通警察掣單舉發違反道路交通管理處罰條例所列之違規事實，本質上為行政
    處分，係公務員基於職務上之權力，依法就特定之具體事件所為之具公法上效果
    之單方面行政行為，基於公務員為公法上行為具有公信力之原則，該行政行為當
    可被推定為真正，其據以依法處分之事實認定亦為正確無誤，且從本件之採證相
    片上觀之，本件受處分人所有前開車號汽車確實係停放在以藍色實線所劃設，地
    上漆有貨車卸貨專用之停車格內，而無人在旁卸貨，縱使如受處分人代理人所言
    其當時係將車上之傳單卸下，惟其竟任令該車停放該處長達一個小時，且係於停
    車處所附近之商家散發傳單，已非單純之卸貨行為可比擬，從而本件異議人既未
    能提出證據以資證明其確無違規行為，僅空言稱並未有任何違規行為，尚難認其
    辯解為可採，本件事證明確，受處分人所有前開車號汽車之違規行為堪以認定。
四、綜上所述，受處分人所有之前揭車號汽車確有在道路上不依位置、車種停車之違
    規行為，從而原處分機關依前揭道路交通管理處罰條例第五十六條第一項第九款
    、第八十五條第三項及處理細則第二十四條、第四十四條第一項暨基準表之規定
    ，就受處分人所有前開車號汽車違規停車之行為裁處前述車號汽車之所有人即受
    處分人罰鍰六百元，核無違誤，本件受處分人之異議為無理由，自應將其異議駁
    回。
據上論斷，應依道路交通案件處理辦法第十九條，裁定如主文。
中      華      民      國    九十二    年      五      月     三十     日
                                    臺灣臺北地方法刑事第三庭
                  法  官  葉建廷
右正本證明與原本無異。
如不服本裁定，應於裁定送達後五日內，向本院提出抗告狀。
                                          書記官  許婉如
中      華      民      國    九十二    年      五      月     三十     日


司法院資訊處製作；財團法人民間司法改革基金會備份。
